# 几个问题请教版上各位老师！

提问人：woaichigj 时间：2012-11-26 21:33:23
1 厂房所在地的土地使用权摊销是进管理费用吗？为什么？ 2 自有土地使用权上建造厂房、办公楼或商品房，摊销是否计入在建工程或存货价值？ 3 盘盈、盘亏、报废、毁损的工程物资，减去赔偿的差额后，是否全部可以计入工程成本？即使是人为造成的损失？ 4是否所有公司设立时初始出资都没有资本公积，出资完全计入注册资本或实收资本？ 5 法定公积（资本公积和盈余公积）补亏，是否有不少于注册资本25%的限制？

回答人：chenyiwei
回复 woaichigj 的帖子
1 、一般计入管理费用。
2 、将形成固定资产的厂房、办公楼等，实体建造期间其所占用的土地使用权的摊销计入在建工程成本。用于建造商品房的占地，建设期间不摊销。 3 、我的观点是不应计入工程成本，不属于为了使固定资产达到预定可使用状态的必要支出。 4 、多数情况是，但不绝对。尤其是在新准则下。 5 、资本公积不得用于补亏。法定盈余公积补亏时留存的该项公积金不得少于注册资本的 25 ％。

提问人：woaichigj 时间：2012-11-27 15:42:36
另外，对于资本公积金转增股本，是否也有转赠后不低于转赠前注册资本 25 ％的限制？

回答人：chenyiwei
没有此限制。《公司法》中的“法定公积金”是来源于税后利润提取的，从这一点判断，应该仅指会计上的“法定盈余公积”。